【裁判字號】    91,上易,2248
【裁判日期】    920115
【裁判案由】    傷害
【裁判全文】
臺灣高等法院臺中分院刑事判決              九十一年度上易字第二二四八號
      上  訴  人  臺灣彰化地方法院檢察署檢察官
      被      告  丙○○  男  .
右上訴人因被告傷害案件，不服臺灣彰化地方法院九十一年度易字第七六二號中華民
國九十一年八月二十八日第一審判決（起訴案號：臺灣彰化地方法院檢察署九十年度
偵字第八二五三號），提起上訴，本院判決如左：
    主    文
原判決撤銷。
丙○○傷害人之身體，處有期徒刑參月，如易科罰金以佰元折算壹日。
    事    實
一、丙○○前曾犯竊盜、侵占及違反毒品危害防制條例案件，經臺灣彰化地方法院判
    處罪刑，現因施用毒品案件，於臺灣雲林戒治所執行中（不構成累犯），詎不知
    悔改，於民國（下同）九十年十一月二十二日下午九時三十分許，在彰化縣大城
    鄉○○村○○路與北勢路口，因細故與甲○○發生爭執，丙○○竟萌生傷害人之
    犯意，先騎腳踏車撞倒甲○○所騎乘之重機車，致甲○○人車倒地，待甲○○起
    身後，繼而持不明長條狀器物毆擊甲○○後頸部，並以徒手方式毆打甲○○，再
    抓住甲○○將人甩致倒地後，以腳踢甲○○左大腿及背部，致甲○○受有頭部外
    傷併右耳挫傷、雙側肩膀挫傷、左肘擦傷併挫傷及右膝擦傷併挫傷、臉部紅腫及
    左大腿瘀傷等傷害。
二、案經被害人甲○○訴由彰化縣警察局二林分局報告台灣彰化地方法院檢察署檢察
    官偵查起訴。
    理    由
一、訊據被告矢口否認有何傷害犯行，於審理中辯稱：因甲○○拉其之手而詢問有關
    圍牆遭噴漆之事，而其因無暇與之問答，故甩手一下，不料甲○○因之倒地而已
    ，而甲○○提出之診斷書所載傷勢是甲○○的舊傷，不是打他的云云。惟查，右
    揭犯罪事實業據被害人甲○○於警、偵訊及審理中指訴綦詳，且有財團法人彰化
    基督教醫院二林分院診斷書二紙附卷可證，且依驗傷診斷書上所載告訴人甲○○
    受傷部位，遍及頭部、上、下肢與身體等處以觀，告訴人甲○○所受傷害，應係
    受外力毆打所致，況若告訴人甲○○身體傷勢係屬舊傷，醫院豈有可能根據該舊
    傷開具診斷書供告訴人持以證明之用？是告訴人甲○○所訴並非無據，而被告於
    警訊中亦供承：「我們本來於九十年十一月二十七日下午二時約定我願意支付新
    台幣三千元，但身上僅有新台幣一千元，甲○○無法接受我只給他新台幣一千元
    ，所以無法達成傷害和解」等語（參被告九十年十一月二十九日警訊筆錄），是
    告訴人甲○○之傷，若非由被告毆打所致，被告豈會願意與被害人和解而允諾賠
    償？故被告所辯，顯係卸責之詞，不足採信。從而，本件罪證明確，被告上開犯
    行，堪予認定。
二、核被告丙○○所為，係犯刑法第二百七十七條第一項之傷害罪。原審雖予被告論
    科，惟被告於犯本案時正值壯年，竟藉男性體力上之優勢因細故即毆傷年逾六十
    歲之婦人甲○○，且係分別持器物及以手腳毆擊被害人，惡性非輕，犯後復飾詞
    狡辯，原審量處有期徒刑二月，並諭知易科罰金之折算標準，檢察官據告訴人請
    求上訴意旨謂量刑過輕，為有理由，應由本院將原判決撤銷改判，爰審酌被告因
    犯罪之動機、目的、手段、所生之危害及犯罪後之態度等一切情狀，量處如主文
    所示之刑，並諭知易罰金之折算標準，以示懲儆。另被告持以行兇之器物，據被
    害人於警訊中指稱案發當時因晚上天黑，故無法看清楚被告犯案所持為何物等語
    ，復未扣案，又非違禁物，且所有權誰屬亦為不明，故不為沒收之諭知，附此說
    明。
三、據上論結，應依刑事訴訟法第三百六十九條第一項前段、第三百六十四條、第二
    百九十九條第一項前段、刑法第二百七十七條第一項、第四十一條第一項前段，
    罰金罰鍰提高標準條例第一條前段、第二條前段，判決如主文。
本案經檢察官乙○○到庭執行職務。
中      華      民      國      九十二   年       一      月    十五    日
                                    臺灣高等法院臺中分院刑事第二庭
                                          審判長法  官  羅  禮  政
                                                法  官  蔡  聰  明
                                                法  官  陳  欣  安
右正本證明與原本無異。
不得上訴。
                                                書記官  紀  美  鈺
中      華      民      國      九十二   年       一      月     十六   日
附錄論罪科刑法條：
刑法第二百七十七條第一項：
傷害人之身體或健康者，處三年以下有期徒刑，拘役或一千元以下罰金。
                                                                        Ｉ


司法院資訊處製作；財團法人民間司法改革基金會備份。
